最　高　行　政　法　院　裁　定
110年度聲再字第241號
聲　請　人　何啓𣜯（被選定人）


上列聲請人因與相對人新竹縣新湖地政事務所間分割登記事件，
對於中華民國109年5月29日本院109年度裁字第896號裁定，聲請
再審，本院裁定如下：
　　主  文
再審之聲請駁回。
再審訴訟費用由聲請人負擔。
　　理  由
一、按對於確定裁定聲請再審，應依行政訴訟法第283條準用第2
    77條第1項第4款之規定表明再審理由，此為必須具備之程式
    。所謂表明再審理由，必須指明確定裁定有如何合於再審事
    由之具體情事，始為相當。倘僅泛言有何條款之再審事由，
    而無具體情事者，尚難謂已合法表明再審理由。如未表明再
    審理由，法院無庸命其補正。
二、聲請人及何○○因與相對人新竹縣○○地政事務所間分割登記事
    件，選定聲請人為當事人提起行政訴訟。經臺北高等行政法
    院（下稱原審）101年度訴字第1840號判決駁回其訴，並經
    本院104年度判字第310號判決駁回其上訴而確定。聲請人對
    本院上開判決提起再審之訴，經本院裁定移送原審審理後，
    以104年度再字第110號判決駁回，並經本院以105年度裁字
    第684號裁定維持。嗣聲請人先後多次聲請再審，均經本院
    裁定分別駁回在案。聲請人仍不服，又對最近一次即本院10
    9年度裁字第896號裁定（下稱原確定裁定），以有行政訴訟
    法第273條第1項第1款事由聲請再審。
三、聲請意旨略謂：原確定裁定未審究聲請人所舉民法第868條
    、土地登記規則第107條規定、司法院釋字第671號、第185
    號解釋意旨為何不得適用於本件撤銷訴訟再審之具體事由，
    亦未說明何以不足採，爰依行政訴訟法第273條第1項第1款
    規定聲請再審等語。
四、經核本院原確定裁定係以聲請人對於本院107年度裁字第960
    號裁定聲請再審，並未具體表明再審理由，適用行政訴訟法
    第283條準用同法第277條第1項第4款規定，裁定駁回其聲請
    。而觀諸聲請人上開狀載內容，雖指摘本院原確定裁定有行
    政訴訟法第273條第1項第1款規定之再審事由云云，然其所
    述無非說明於前訴訟程序確定裁判不服之理由，或係對分割
    登記事件之實體事項再予爭執，顯非對於原確定裁定具有行
    政訴訟法第273條第1項第1款規定再審事由之具體表明，依
    上開規定及說明，其聲請為不合法，應予駁回。又當事人就
    同一事件對於法院所為歷次裁判聲請再審，必須對最近一次
    之裁判具有再審理由者，使得進而審究前此歷次裁判有無再
    審理由；本件聲請人對本院原確定裁定所為再審聲請既不合
    法，自無庸審究前此歷次裁判有無再審理由，附此敘明。
五、據上論結，本件聲請為不合法。依行政訴訟法第283條、第2
    78條第1項、第104條、民事訴訟法第95條、第78條，裁定如
    主文。
中　　華　　民　　國　　110　年　　10 　 月　　28　 　日
                    最高行政法院第一庭
                        審判長法官  侯　東　昇　
                              法官　林  妙  黛
                              法官　簡　慧　娟
                              法官　蔡　紹　良
                              法官　王　碧　芳

以  上  正  本  證  明  與  原  本  無  異
中　　華　　民　　國　　110 　年　　10　　月　　28　　日
　　　　　　　　　　　　　　　書記官　葉  倩  如